【裁判字號】    95,聲,652
【裁判日期】    950516
【裁判案由】    返還擔保金
【裁判全文】
臺灣高雄地方法院民事裁定               95年度聲字第652號
聲  請  人  台東區中小企業銀行股份有限公司
法定代理人  甲○○
相  對  人  乙○○
            丙○○
當事人間聲請返還擔保金事件，本院裁定如下：
  主  文
本院民國九十三年存字第三六九五號提存事件聲請人為相對人乙
○○所提存之擔保金新臺幣壹拾柒萬捌仟元准予返還。
其餘聲請駁回。
  理  由
一按訴訟終結後，供擔保人證明已定20日以上之期間，催告受擔
  保利益人行使權利而未行使，或法院依供擔保人之聲請，通知
  受擔保利益人於一定期間內行使權利並向法院為行使權利之證
  明而未證明者，法院應依供擔保人之聲請，以裁定命返還其提
  存物，民事訴訟法第104 條第1 項第3 款定有明文。
二本件聲請人與相對人乙○○間請求返還擔保金事件，聲請人前
  遵本院民國93年度裁全字第5944號民事裁定為擔保假扣押曾提
  供新臺幣178,000 元為擔保金，並以本院民國93年度存字第36
  95號提存後，聲請本院以92年度執全字第3271號執行在案。
三茲聲請人主張，該假扣押執行事件業經聲請人聲請併入本院93
  年度執全字第2466號執行事件，並經本院以94年度執字第3939
  號調卷執行拍賣完畢而告終結，嗣聲請人向本院聲請通知受擔
  保利益人即相對人乙○○於一定期間內行使權利，經本院以94
  年度聲字第1714號裁定命：相對人乙○○應於本裁定送達後21
  日內，就其因本院民國93度執全字第3271號假扣押執行程序所
  受之損害，向聲請人行使權利，並向本院提出為行使權利之證
  明等語。該裁定亦已於95年2 月6 日確定一節，經本院調取上
  開卷宗核閱無訛。因相對人乙○○迄今仍未行使，有本院民事
  紀錄科查詢表6 紙在卷足憑，從而依首開規定，聲請人聲請發
  還擔保金，自無不合，應予准許。
四另按假扣押、假處分所保全之請求，其本案訴訟已獲全部勝訴
  判決或依督促程序之支付命令確定者，擔保提存之提存人於提
  存後，得聲請該管法院提存所返還提存物，提存法第16條第1
  項第4 款定有明文。本件聲請人就相對人丙○○之債權，於假
  扣押後，向本院聲請核發支付命令，經本院以94年度促字第22
  427 號支付命令送達後，業於94年5 月23日確定一節，亦據本
  院調取上開支付命令民事卷宗核閱明確，則揆諸上開說明，聲
  請人就相對人丙○○部分自毋庸聲請本院裁定准予返還提存物
  ，而逕得提出本院94年度促字第22427 號支付命令暨確定證明
  ，向本院提存所聲請返還提存物。是以聲請人就相對人丙○○
  部分之聲請乃於法不合，應予駁回。
五依民事訴訟法第104條第1項第3款，裁定如主文。
中    華    民    國    95    年    5     月    16    日
                  民事第六庭法  官  謝靜雯
正本證明與原本無異。
如不服本裁定應於送達10日內向本院提出抗告狀，並繳納裁判費
新台幣1,000元。
中    華    民    國    95    年    5     月    16    日
                            書記官  鄭淑華


司法院資訊處製作；財團法人民間司法改革基金會備份。
